---
title: "AS#8 Categorizing Sentences"
date: "2019/12/11"
output: html_document
---

```{r setup, message=FALSE, warning=FALSE}
library(tidyverse)
library(tidytext)
library(e1071)
library(glmnet)
options(stringsAsFactors = F)
```
<br/>
### Raw Data
讀取trainset
```{r}
raw_1 <- read_csv("task1_trainset.csv") %>%
  select(Id, Abstract, `Task 1`) %>%
  mutate(sentence  = str_split(Abstract, "\\$+"),
         sentence_type = str_split(`Task 1`, " ")) %>% 
  unnest(sentence, sentence_type) %>%
  select(doc_id = Id, sentence, sentence_type) %>%
  group_by(doc_id) %>%
  mutate(sentence_id = str_c(doc_id, "_S", str_pad(row_number(), 3, pad="0"))) %>%
  mutate(sentence_perc = row_number()/n()) %>%
  ungroup() %>%
  mutate(index=TRUE)
```
<br/>
讀取testset
```{r}
raw.test <- read_csv("task1_public_testset.csv") %>% 
  mutate(sentence  = str_split(Abstract, "\\$+")) %>%
  unnest(sentence) %>%
  select(doc_id = Id, sentence) %>%
  mutate(index = FALSE) %>% 
  group_by(doc_id) %>%
  mutate(sentence_id = str_c(doc_id, "_S", str_pad(row_number(), 3, pad="0"))) %>%
  mutate(sentence_perc = row_number()/n()) %>%
  ungroup()
```
<br/>
combine
```{r}
raw <- raw_1 %>%
  filter(str_detect(sentence_type, "/")) %>%
  mutate(sentence_type = str_split(sentence_type, "/")) %>%
  unnest(sentence_type) %>%
  bind_rows(raw_1 %>% filter(!str_detect(sentence_type, "/"))) %>%
  mutate(value = 1) %>%
  spread(sentence_type, value, fill = 0) %>%
  bind_rows(raw.test)
```

###sentence feature
我們利用training data的sentence type，將每個字在不同type句子中出現的次數除以其總次數，給出五種類型的權重分數。<br/>
再將每個句子中的單字的權重分數加總，獲得每個句子對應不同類別的分數。<br/>
```{r}
#unnest
unnest.df <- raw %>%
    select(sentence_id, sentence, sentence_perc, BACKGROUND, CONCLUSIONS, OBJECTIVES, METHODS, RESULTS, OTHERS) %>%
    unnest_tokens(word, sentence, token = "regex", pattern = "[^A-Za-z\\d#@']") %>%
    filter(!word %in% c("in", "a", "to", "and", "for", "that", "is", "on", "with", "are", "by", "an", "be"))

feature <- unnest.df %>%
  mutate(b=ifelse(BACKGROUND==1,1,0),
         o=ifelse(OBJECTIVES==1,1,0),
         c=ifelse(CONCLUSIONS==1,1,0),
         m=ifelse(METHODS==1,1,0),
         r=ifelse(RESULTS==1,1,0)) %>%
  group_by(word) %>%
  mutate(w_b=sum(b,na.rm = TRUE),
         w_o=sum(o,na.rm = TRUE),
         w_c=sum(c,na.rm = TRUE),
         w_m=sum(m,na.rm = TRUE),
         w_r=sum(r,na.rm = TRUE),
         total=w_b+w_o+w_c+w_m+w_r,
         w_b=w_b/total,
         w_o=w_o/total,
         w_c=w_c/total,
         w_m=w_m/total,
         w_r=w_r/total) %>%
  ungroup() %>%
  group_by(sentence_id) %>%
  summarise(score_b=sum(w_b)/length(word),
            score_o=sum(w_o)/length(word),
            score_c=sum(w_c)/length(word),
            score_m=sum(w_m)/length(word),
            score_r=sum(w_r)/length(word)) %>%
  select(sentence_id, score_b, score_o, score_m, score_c, score_r)
feature[is.na(feature)] <- 0
anyNA(feature)
```


### Background<br/>
前7000筆的accuracy<br/>
```{r}
all <- full_join(raw %>% select(sentence_id,BACKGROUND,sentence_perc,index),feature)
all$BACKGROUND <- factor(all$BACKGROUND)
train <- all[1:5000,]
test <- all[5001:7000,]
glm.fit <- glmnet(x=train %>% select(-index, -sentence_id,-BACKGROUND) %>% as.matrix(),
                  y=train$BACKGROUND,
                  family = 'binomial')

predicted.df <- predict(glm.fit,
                        newx = test %>% select(-index, -sentence_id,-BACKGROUND) %>% as.matrix(),
                        s = 0.0025, type = "class")
(conf.mat <- table(predicted.df, test$BACKGROUND))
(accuracy <- sum(diag(conf.mat))/sum(conf.mat) * 100)
```

test set<br/>
```{r}
train <- all[all$index==TRUE,]
test <- all[all$index==FALSE,]
glm.fit <- glmnet(x=train %>% select(-index, -sentence_id,-BACKGROUND) %>% as.matrix(),
                  y=train$BACKGROUND,
                  family = 'binomial')
predicted.df <- predict(glm.fit,
                        newx = test %>% select(-index, -sentence_id,-BACKGROUND) %>% as.matrix(),
                        s = 0.0025, type = "class")
submit <- tibble(test$sentence_id) %>%
  mutate(order_id = test$sentence_id,
         BACKGROUND = predicted.df) %>%
  select(-`test$sentence_id`)
```


### Objectives
前7000筆的accuracy<br/>
```{r}
all <- full_join(raw %>% select(sentence_id,OBJECTIVES,sentence_perc,index),feature)
all$OBJECTIVES <- factor(all$OBJECTIVES)
train <- all[1:5000,]
test <- all[5001:7000,]
glm.fit <- glmnet(x=train %>% select(-index, -sentence_id,-OBJECTIVES) %>% as.matrix(),
                  y=train$OBJECTIVES,
                  family = 'binomial')

predicted.df <- predict(glm.fit,
                        newx = test %>% select(-index, -sentence_id,-OBJECTIVES) %>% as.matrix(),
                        s = 0.0025, type = "class")
(conf.mat <- table(predicted.df, test$OBJECTIVES))
(accuracy <- sum(diag(conf.mat))/sum(conf.mat) * 100)
```

test set<br/>
```{r}
train <- all[all$index==TRUE,]
test <- all[all$index==FALSE,]
glm.fit <- glmnet(x=train %>% select(-index, -sentence_id,-OBJECTIVES) %>% as.matrix(),
                  y=train$OBJECTIVES,
                  family = 'binomial')
predicted.df <- predict(glm.fit,
                        newx = test %>% select(-index, -sentence_id,-OBJECTIVES) %>% as.matrix(),
                        s = 0.0025, type = "class")
submit <- submit %>% mutate(OBJECTIVES = predicted.df)
```

### Methods
前7000筆的accuracy<br/>
```{r}
all <- full_join(raw %>% select(sentence_id,METHODS,sentence_perc,index),feature)
all$METHODS <- factor(all$METHODS)
train <- all[1:5000,]
test <- all[5001:7000,]
glm.fit <- glmnet(x=train %>% select(-index, -sentence_id,-METHODS) %>% as.matrix(),
                  y=train$METHODS,
                  family = 'binomial')

predicted.df <- predict(glm.fit,
                        newx = test %>% select(-index, -sentence_id,-METHODS) %>% as.matrix(),
                        s = 0.0025, type = "class")
(conf.mat <- table(predicted.df, test$METHODS))
(accuracy <- sum(diag(conf.mat))/sum(conf.mat) * 100)
```

test set<br/>
```{r}
train <- all[all$index==TRUE,]
test <- all[all$index==FALSE,]
glm.fit <- glmnet(x=train %>% select(-index, -sentence_id,-METHODS) %>% as.matrix(),
                  y=train$METHODS,
                  family = 'binomial')
predicted.df <- predict(glm.fit,
                        newx = test %>% select(-index, -sentence_id,-METHODS) %>% as.matrix(),
                        s = 0.0025, type = "class")
submit <- submit %>% mutate(METHODS = predicted.df)
```

### Results
前7000筆的accuracy<br/>
```{r}
all <- full_join(raw %>% select(sentence_id,RESULTS,sentence_perc,index),feature)
all$RESULTS <- factor(all$RESULTS)
train <- all[1:5000,]
test <- all[5001:7000,]
glm.fit <- glmnet(x=train %>% select(-index, -sentence_id,-RESULTS) %>% as.matrix(),
                  y=train$RESULTS,
                  family = 'binomial')

predicted.df <- predict(glm.fit,
                        newx = test %>% select(-index, -sentence_id,-RESULTS) %>% as.matrix(),
                        s = 0.0025, type = "class")
(conf.mat <- table(predicted.df, test$RESULTS))
(accuracy <- sum(diag(conf.mat))/sum(conf.mat) * 100)
```

test set<br/>
```{r}
train <- all[all$index==TRUE,]
test <- all[all$index==FALSE,]
glm.fit <- glmnet(x=train %>% select(-index, -sentence_id,-RESULTS) %>% as.matrix(),
                  y=train$RESULTS,
                  family = 'binomial')
predicted.df <- predict(glm.fit,
                        newx = test %>% select(-index, -sentence_id,-RESULTS) %>% as.matrix(),
                        s = 0.0025, type = "class")
submit <- submit %>% mutate(RESULTS = predicted.df)
```

### Conclusions
前7000筆的accuracy<br/>
```{r}
all <- full_join(raw %>% select(sentence_id,CONCLUSIONS,sentence_perc,index),feature)
all$CONCLUSIONS <- factor(all$CONCLUSIONS)
train <- all[1:5000,]
test <- all[5001:7000,]
glm.fit <- glmnet(x=train %>% select(-index, -sentence_id,-CONCLUSIONS) %>% as.matrix(),
                  y=train$CONCLUSIONS,
                  family = 'binomial')

predicted.df <- predict(glm.fit,
                        newx = test %>% select(-index, -sentence_id,-CONCLUSIONS) %>% as.matrix(), s = 0.0025, type = "class")
(conf.mat <- table(predicted.df, test$CONCLUSIONS))
(accuracy <- sum(diag(conf.mat))/sum(conf.mat) * 100)
```

test set<br/>
```{r}
train <- all[all$index==TRUE,]
test <- all[all$index==FALSE,]
glm.fit <- glmnet(x=train %>% select(-index, -sentence_id,-CONCLUSIONS) %>% as.matrix(),
                  y=train$CONCLUSIONS,
                  family = 'binomial')
predicted.df <- predict(glm.fit,
                        newx = test %>% select(-index, -sentence_id,-CONCLUSIONS) %>% as.matrix(), s = 0.0025, type = "class")
submit <- submit %>% mutate(CONCLUSIONS = predicted.df)
```
<br/>
雖然glmnet做出來的accuracy都很高，但是在test set的預測並不好，有許多句子都沒有被歸到任何一類。<br/>
因此我們改用naive bayes來進行預測。<br/>

### Background<br/>
前7000筆的accuracy<br/>
```{r}
all <- full_join(raw %>% select(sentence_id,BACKGROUND,sentence_perc,index),feature)
all$BACKGROUND <- factor(all$BACKGROUND)
train <- all[1:5000,]
test <- all[5001:7000,]
fit_nb <- naiveBayes(BACKGROUND~., data = train%>%select(-sentence_id,-index))
predicted_nb <- predict(fit_nb, newdata = test %>% select(-sentence_id,-index,-BACKGROUND),type="class")
(conf.mat <- table(predicted_nb, test$BACKGROUND))
(accuracy <- sum(diag(conf.mat))/sum(conf.mat) * 100)
```

test set<br/>
```{r}
train <- all[all$index==TRUE,]
test <- all[all$index==FALSE,]
fit_nb <- naiveBayes(BACKGROUND~., data = train%>%select(-sentence_id,-index))
predicted_nb <- predict(fit_nb, newdata = test %>% select(-sentence_id,-index,-BACKGROUND),type="class")
submit <- tibble(test$sentence_id) %>%
  mutate(order_id = test$sentence_id,
         BACKGROUND = predicted_nb) %>%
  select(-`test$sentence_id`)
```
### OBJECTIVES<br/>
前7000筆的accuracy<br/>
```{r}
all <- full_join(raw %>% select(sentence_id,OBJECTIVES,sentence_perc,index),feature)
all$OBJECTIVES <- factor(all$OBJECTIVES)
train <- all[1:5000,]
test <- all[5001:7000,]
fit_nb <- naiveBayes(OBJECTIVES~., data = train%>%select(-sentence_id,-index))
predicted_nb <- predict(fit_nb, newdata = test %>% select(-sentence_id,-index,-OBJECTIVES),type="class")
(conf.mat <- table(predicted_nb, test$OBJECTIVES))
(accuracy <- sum(diag(conf.mat))/sum(conf.mat) * 100)
```

test set<br/>
```{r}
train <- all[all$index==TRUE,]
test <- all[all$index==FALSE,]
fit_nb <- naiveBayes(OBJECTIVES~., data = train%>%select(-sentence_id,-index))
predicted_nb <- predict(fit_nb, newdata = test %>% select(-sentence_id,-index,-OBJECTIVES),type="class")
submit <- submit %>%
  mutate(OBJECTIVES = predicted_nb)
```

### METHODS<br/>
前7000筆的accuracy<br/>
```{r}
all <- full_join(raw %>% select(sentence_id,METHODS,sentence_perc,index),feature)
all$METHODS <- factor(all$METHODS)
train <- all[1:5000,]
test <- all[5001:7000,]
fit_nb <- naiveBayes(METHODS~., data = train%>%select(-sentence_id,-index))
predicted_nb <- predict(fit_nb, newdata = test %>% select(-sentence_id,-index,-METHODS),type="class")
(conf.mat <- table(predicted_nb, test$METHODS))
(accuracy <- sum(diag(conf.mat))/sum(conf.mat) * 100)
```

test set<br/>
```{r}
train <- all[all$index==TRUE,]
test <- all[all$index==FALSE,]
fit_nb <- naiveBayes(METHODS~., data = train%>%select(-sentence_id,-index))
predicted_nb <- predict(fit_nb, newdata = test %>% select(-sentence_id,-index,-METHODS),type="class")
submit <- submit %>%
  mutate(METHODS = predicted_nb)
```

### RESULTS<br/>
前7000筆的accuracy<br/>
```{r}
all <- full_join(raw %>% select(sentence_id,RESULTS,sentence_perc,index),feature)
all$RESULTS <- factor(all$RESULTS)
train <- all[1:5000,]
test <- all[5001:7000,]
fit_nb <- naiveBayes(RESULTS~., data = train%>%select(-sentence_id,-index))
predicted_nb <- predict(fit_nb, newdata = test %>% select(-sentence_id,-index,-RESULTS),type="class")
(conf.mat <- table(predicted_nb, test$RESULTS))
(accuracy <- sum(diag(conf.mat))/sum(conf.mat) * 100)
```

test set<br/>
```{r}
train <- all[all$index==TRUE,]
test <- all[all$index==FALSE,]
fit_nb <- naiveBayes(RESULTS~., data = train%>%select(-sentence_id,-index))
predicted_nb <- predict(fit_nb, newdata = test %>% select(-sentence_id,-index,-RESULTS),type="class")
submit <- submit %>%
  mutate(RESULTS = predicted_nb)
```

### CONCLUSIONS<br/>
前7000筆的accuracy<br/>
```{r}
all <- full_join(raw %>% select(sentence_id,CONCLUSIONS,sentence_perc,index),feature)
all$CONCLUSIONS <- factor(all$CONCLUSIONS)
train <- all[1:5000,]
test <- all[5001:7000,]
fit_nb <- naiveBayes(CONCLUSIONS~., data = train%>%select(-sentence_id,-index))
predicted_nb <- predict(fit_nb, newdata = test %>% select(-sentence_id,-index,-CONCLUSIONS),type="class")
(conf.mat <- table(predicted_nb, test$CONCLUSIONS))
(accuracy <- sum(diag(conf.mat))/sum(conf.mat) * 100)
```

test set<br/>
```{r}
train <- all[all$index==TRUE,]
test <- all[all$index==FALSE,]
fit_nb <- naiveBayes(CONCLUSIONS~., data = train%>%select(-sentence_id,-index))
predicted_nb <- predict(fit_nb, newdata = test %>% select(-sentence_id,-index,-CONCLUSIONS),type="class")
submit <- submit %>%
  mutate(CONCLUSIONS = predicted_nb)
```


最後處理<br/>
```{r}
submit$count <- as.numeric(as.character(submit$BACKGROUND))+
  as.numeric(as.character(submit$RESULTS))+
  as.numeric(as.character(submit$CONCLUSIONS))+
  as.numeric(as.character(submit$METHODS))+
  as.numeric(as.character(submit$OBJECTIVES))
nrow(submit[submit$count==0,])
submit$sentence_id <- submit$order_id
submit <- full_join(submit,raw.test%>%select(doc_id,sentence_id,sentence_perc))
#有許多句子沒有被分類，因此以sentence_perc粗略給予分類
submit$RESULTS[(submit$sentence_perc)>=0.85 & as.character(submit$count)=="0"] <- 1
submit$BACKGROUND[(submit$sentence_perc)<=0.2 & as.character(submit$count)=="0"] <- 1
submit$OBJECTIVES[(submit$sentence_perc)>0.2 & (submit$sentence_perc)<=0.3 & as.character(submit$count)=="0"] <- 1
submit$METHODS[(submit$sentence_perc)>0.35 & (submit$sentence_perc)<=0.75 & as.character(submit$count)=="0"] <- 1
submit$OTHERS<-0
submit$count <- as.numeric(as.character(submit$BACKGROUND))+
  as.numeric(as.character(submit$RESULTS))+
  as.numeric(as.character(submit$CONCLUSIONS))+
  as.numeric(as.character(submit$METHODS))+
  as.numeric(as.character(submit$OBJECTIVES))
submit$OTHERS[as.character(submit$count)=="0"] <- 1
submit <- submit %>% select(order_id,BACKGROUND,OBJECTIVES,METHODS,RESULTS,CONCLUSIONS,OTHERS)
```
<br/>
```{r}
sample <- read_csv("task1_sample_submission.csv")
sample$BACKGROUND[1:131166] <- submit$BACKGROUND
sample$OBJECTIVES[1:131166] <- submit$OBJECTIVES
sample$METHODS[1:131166] <- submit$METHODS
sample$RESULTS[1:131166] <- submit$RESULTS
sample$CONCLUSIONS[1:131166] <- submit$CONCLUSIONS
sample$OTHERS[1:131166] <- submit$OTHERS
write.csv(sample,file="submit.csv",row.names = FALSE)
```
